臺灣臺南地方法院臺南簡易庭民事判決
111年度南勞小字第7號
原      告  李孟親  

被      告  浩亞企業股份有限公司


法定代理人  張雪芬  

上列當事人間請求給付薪資事件，經本院於民國111年6月14日言
詞辯論終結，判決如下︰
    主      文
被告應給付原告新臺幣陸萬貳仟陸佰貳拾玖元，及自民國一百一
十一年五月十五日起至清償日止，按週年利率百分之五計算之利
息。
原告其餘之訴駁回。
訴訟費用由被告負擔百分之七十七，餘由原告負擔。　　　　
本判決原告勝訴部分，得假執行。但被告如以新臺幣陸萬貳仟陸
佰貳拾玖元為原告預供擔保，得免為假執行。
    事實及理由
一、本件被告經合法通知，無正當理由未於言詞辯論期日到場，
    核無民事訴訟法第386條各款所列情形，爰依原告之聲請，
    由其一造辯論而為判決。
二、原告起訴主張：原告於民國108年9月11日進入新光三越任職
    專櫃人員至110年11月30日，年資共2年2月又19天，因公司
    突然倒閉，負責人行蹤不明，導致薪資及資遣費未給付，爰
    請求以下金額及項目：
　㈠因疫情原因公司於110年5、6、7月只支付半薪新臺幣（下同
    ）8,500元（原17,000元），有告知日後公司償還，但至歇
    業前，都未支付，故薪資方面欠25,500元【計算式：8,500
    元×3＝25,500元】。
　㈡伙食費：110年6、7月餐費未給付共1,800元【計算式：900元
    ×2＝1,800元】。
　㈢全勤：110年6、7月全勤未給付共2,000元。
　㈣資遣費：54,830元。資遣費計算方式依原告離職前六個月平
    均工資計算，薪資總額應該是180,203元，平均工資為30,03
    4元【計算式：自110年6月至11月的應領金額加總180,203元
    ÷6＝30,034元】。
　㈤爰依勞動契約之法律關係，請求被告給付上開積欠之工資、
    伙食費、全勤補助及資遣費。並聲明：被告應給付原告85,5
    80元，及自起訴狀繕本送達翌日起至清償日止，按週年利率
    百分之五計算之利息。
三、被告未於言詞辯論期日到場，亦未提出書狀為聲明或陳述。
四、得心證之理由：
　㈠按當事人對於他造主張之事實，於言詞辯論時不爭執者，視
    同自認。但因他項陳述可認為爭執者，不在此限。當事人對
    於他造主張之事實，已於相當時期受合法之通知，而於言詞
    辯論期日不到場，亦未提出準備書狀爭執者，準用第一項之
    規定。民事訴訟法第280條第1、3項分別定有明文。經查：
    本件原告主張其自108年9月11日受雇於被告擔任新光三越任
    職專櫃人員，迄110年11月30日，因被告公司突然倒閉，負
    責人行蹤不明，兩造勞動契約因而中止，原告年資共2年2月
    又19天。原告任職期間每月薪資結構為底薪17,000元、伙食
    費1,800元、加班費及業績獎金等，原告離職前六個月薪資
    加總金額應為180,203元，惟其中被告110年5、6、7月被告
    底薪僅給付一半即8,500元，其中6、7二個月之伙食費亦僅
    給付一半即900元，加班費各少1,000元等情，業據提出勞工
    保險被保險人投保資料表、非自願離職證明書、合作金庫銀
    行封面及內頁影本、薪資明細單(南勞小專調字卷第51-71頁
    )等件為證，並經本院依職權調閱原告勞保與就保資料(南勞
    小專調字卷第23-26頁)、被告浩亞企業股份有限公司登記資
    料（本院卷第15-19頁）附卷可參，而被告經本院合法通知
    未到場，亦未提出任何證據資料供本院參酌，依前開說明，
    堪信原告主張為真實。
　㈡工資由勞雇雙方議定之。但不得低於基本工資。工資之給付
    ，除當事人有特別約定或按月預付者外，每月至少定期發給
    二次，並應提供工資各項目計算方式明細；按件計酬者亦同
    。勞動基準法第21條第1項、第23條第1項分別定有明文。本
    件被告積欠原告年5、6、7月薪資各8,500元，共25,500元及
    該二個月之伙食費共1,800元及加班費共2,000元等情，已如
    前述，則原告本於勞動契約關係請求被告給付此部分工資共
    29,300元（計算式：25,500＋1,800＋2,000＝29,300），
　　，應屬正當。
　㈢按勞工退休金條例（下稱勞退條例）所稱勞工、雇主、事業
    單位、勞動契約、工資及平均工資之定義，依勞基法第2條
    規定。勞工適用勞退條例之退休金制度者，適用勞退條例後
    之工作年資，於勞動契約依勞基法第11條、第13條但書、第
    14條及第20條或職業災害勞工保護法第23條、第24條規定終
    止時，其資遣費由雇主按其工作年資，每滿1年發給2分之1
    個月之平均工資，未滿1年者，以比例計給；最高以發給6個
    月平均工資為限，不適用勞基法第17條之規定，此觀諸勞退
    條例第3條、第12條規定自明。次按，勞基法所稱工資，指
    勞工因工作而獲得之報酬；包括工資、薪金及按計時、計日
    、計月、計件以現金或實物等方式給付之獎金、津貼及其他
    任何名義之經常性給與均屬之。所稱平均工資，指計算事由
    發生之當日前6個月內所得工資總額除以該期間之總日數所
    得之金額。工作未滿6個月者，指工作期間所得工資總額除
    以工作期間之總日數所得之金額。工資按工作日數、時數或
    論件計算者，其依上述方式計算之平均工資，如少於該期內
    工資總額除以實際工作日數所得金額60%者，以60%計。依勞
    基法第2條第4款計算平均工資時，發生計算事由之當日，不
    列入計算，此觀之勞基法第2條第3款、第4款、勞基法施行
    細則第2條第1款規定自明。查，被告於110年11月30日，係
    依勞基法第11條第2款規定，終止與原告間之勞動契約，有
    原告提出之離職證明書附卷可參，揆之前揭規定，自應發給
    按勞退條例第12條規定計算之資遣費。次查，原告主張其於
    110年6月至110年11月，每月之工資，如其所提出之薪資明
    細單所列，加總被告上開應給付積欠工資後得知原告於計算
    事由發生當日前6個月內，即自110年6月1日起至110年11月3
    0日止之所得工資總額，共計180,203元；該期間之每月平均
    工資為30,034元【計算式：180,203/6=30,034，小數點以下
    四捨五入）。而原告自108年9月11日至110年11月30日受僱
    於被告，任職期間共計2年2月19日，新制資遣基數為【1+79
    /720】（新制資遣基數計算公式：([年+(月+日÷當月份天數
    )÷12]÷2），是被告公司依勞退條例第12條規定，應發給原
    告33,329元之資遣費為33,329元（計算式：月薪×資遣費基
    數，元以下四捨五入）。從而，原告依勞動契約之法律關係
    ，請求被告公司給付資遣費33,329元，應屬有據；逾此部分
    之請求，則屬無據。
　㈣末按，給付有確定期限者，債務人自期限屆滿時起，負遲延
    責任；遲延之債務，以支付金錢為標的者，債權人得請求依
    法定利率計算之遲延利息；應付利息之債務，其利率未經約
    定，亦無法律可據者，週年利率為5%。民法第229條第1項、
    第233條第1項前段及第203條分別定有明文。查，原告請求
    被告公司給付之尚欠工資，乃已屆清償期而仍未給付之工資
    ；又依勞退條例第12條第1項規定計算之資遣費，應於終止
    勞動契約後30日內發給，此觀諸勞退條例第12條第2項規定
    自明，揆之前揭說明，被告公司就前揭尚欠之工資，自應自
    各該月尚欠之工資應給付之期限屆滿時起，負遲延責任；就
    尚欠之資遣費，則應自終止勞動契約後30日之翌日起，負遲
    延責任。從而，原告請求被告就前述尚欠之工資及資遣費應
    給付之期限屆滿後之系爭書狀繕本送達被告之翌日即111年5
    月15日起（此有本院臺南簡易庭送達證書1份在卷可按），
    至清償日止，按週年利率5%計算之利息，亦屬正當。
五、綜上所陳，原告主張依勞動契約之法律關係，請求被告給付
    62,584元（計算式：29,300＋33,329＝62,629），為有理由，
    應予准許；逾此部分之請求，為無理由，應予駁回。
六、末按，法院就勞工之給付請求，為雇主敗訴之判決時，應依
    職權宣告假執行。前項情形，法院應同時宣告雇主得供擔保
    或將請求標的物提存而免為假執行。勞動事件法第44條第1
    項、第2項分別定有明文。查，本判決原告勝訴部分，乃就
    法院就勞工之給付請求，為雇主敗訴之判決，爰依勞動事件
    法第44條第1項、第2項規定，依職權宣告假執行，並同時宣
    告被告得供擔保而免為假執行。
七、本件事證已臻明確，兩造其餘攻擊防禦方法，經核與本件判
    決結果不生影響，爰不一一論述，附此敘明。　　
八、據上論結，本件原告之訴為有理由，依民事訴訟法第436條
    第2項、第385條第1項前段、第78條，勞動事件法第44條第1
    項、第2項，判決如主文。　
中　　華　　民　　國　 111　　年　　6 　　月　　29　　日
                  臺灣臺南地方法院臺南簡易庭
                                  法  官  李杭倫
以上正本係照原本作成。 
如不服本判決，應於送達後20日內，向本院提出上訴狀並表明上
訴理由，如於本判決宣示後送達前提起上訴者，應於判決送達後
20日內補提上訴理由書（須附繕本）。
對於小額程序之第一審判決之上訴，非以其違背法令之理由，不
得為之。且上訴狀內應記載表明（一）原判決所違背之法令及其
具體內容。（二）依訴訟資料可認為原判決有違背法令之具體事
實。
中　　華　　民　　國　 111　　年　　6 　　月　　29　　日
                                  書記官　黃怡惠